

## **SKILLS**

#### **Bahasa Pemograman**

Java
Android
Node Js
PHP
JavaScript

Framework

Hapi.Js Express.Js Spring Framework



Database

SQL Mongodb



## **CONTACT**

- ★ LAMPUNG
- 089632658555
- ≥ jamalludin1209@gmail.com
- in bit.ly/jamal1209

# **Jamalludin**

## **Backend Programmer**

### **PROFILE**

Saya lahir di Yukum Jaya 20 Oktober 1996 merupakan anak pertama dari 4 bersaudara. Lulus dari Univeritas Ahmad Dahlan Yogyakarta tahun 2017, dengan mengambil program studi Teknik Informatika. dengan pengalaman hampir 3 tahun sebagai Programmer Backend, saya mencari cara agar saya dapat menyumbangkan keterampilan saya untuk kemajuan teknologi dalam industri software.

#### PENGALAMAN KERJA

**2015 - 2017 Universitas Ahmad Dahlan**JUL 2015 - JUN 2017

Asisten Dosen di fakultas Teknik Informatika
Universitas Ahmad Dahlan

**2018 - 2018** PT. Uninet Techma Pilar (Fortuna Group)

APR 2018 - DEC 2018 Android Full Stack Programmer

**2018 - Present** PT. Pro Sistimatika Automasi (Compnet Group)

oroup)

DEC 2018 - PRESENT Programmer Back End

#### **PENDIDIKAN**

2013 - 2017 Universitas Ahmad Dahlan

D.I.Y Yogyakarta Program Studi Teknik Informatika

IPK 3.46

#### **PROJECTS**

2017 Aplikasi UAD Apps for Students

Universitas Ahmad Dahlan, Feb 2017-Jul 2017 Sebagai Android Programmer Full Stack, membuat Aplikasi Mobile di Universitas Ahmad Dahlan untuk mengecek jadwal perkuliahan dan jadwal ruangan perkuliahan

2018 Aplikasi Myumroh

PT. Uninet Techma Pilar, Apr 2018-Des 2018
Sebagai Android Programmer Full Stack, membuat
Aplikasi Mobile untuk melakukan pendaftaran
jamaah umroh untuk agen yang telah bekerja
sama

2019 Servier QPM

PT. Pro Sistimatika Automasi, Mar 2019-Jul 2019 Sebagai Programmer Java WEB, dengan menggunakan teknologi Primeface. Aplikasi di peruntukan untuk PT. Servier Indonesia

2020-2021 Empower IAF Multi Finance

PT. Pro Sistimatika Automasi, Nov 2020-Feb 2021 Sebagai System Analys, untuk aplikasi Empower phase 3, integrasi MDM Management, dan merancang kebutuhan API untuk di consume oleh Merchant Online yang akan bekerja sama.

2018 - Present Aplikasi CERIA

**PT. Pro Sistimatika Automasi, Des 2018 - Present**Sebagai Programmer Back End sebagai Di Bank
Rakyat Indonesia (BRI), Membuat API untuk
Aplikasi Mobile CERIA, dengan menggunakan
Teknologi Node Js, dan Monggo DB